【裁判字號】    98,簡上,1140
【裁判日期】    990401
【裁判案由】    損害債權
【裁判全文】
臺灣高雄地方法院刑事判決            98年度簡上字第1140號
上  訴  人
即  被  告  乙○○
上列上訴人因損害債權案件，不服本院於中華民國98年9 月14日
所為98年度審簡字第3446號第一審刑事簡易判決（聲請簡易判決
處刑案號：98年度偵字第8472號），提起上訴，本院管轄之第二
審合議庭判決如下：
    主  文
上訴駁回。
乙○○緩刑貳年。
    事實及理由
一、證據能力部分：按被告以外之人於審判外之言詞或書面陳述
    ，除法律有規定者外，不得作為證據；被告以外之人於審判
    外之陳述，雖不符刑事訴訟法第159 條之1 至同條之4 之規
    定，而經當事人於審判程序同意作為證據，法院審酌該言詞
    陳述或書面陳述作成時之情況，認為適當者，亦得為證據。
    當事人、代理人或辯護人於法院調查證據時，知有刑事訴訟
    法第159 條第1項 不得為證據之情形，而未於言詞辯論終結
    前聲明異議者，視為有前項之同意，刑事訴訟法第159 條第
    1 項、第159 條之5 分別定有明文。查本判決所引用之各項
    據以認定事實之傳聞性質，被告及公訴人於本院言詞辯論終
    結前，均不爭執而未曾聲明異議，本院審酌該等言詞及書面
    陳述作成時之情況，並無出於任意性或不正取供，或違法或
    不當情事，且客觀上亦無不可信之情況，堪認為適當，揆諸
    前開說明，依法均有證據能力，合先敘明。
二、本案經本院審理結果，認第一審判決之認事用法及量刑均無
    不當，應予維持，除於證據部分補充「被告乙○○於本院審
    理中之自白」外，餘均引用如附件第一審判決書（包括檢察
    官聲請簡易判決處刑書）記載之事實、證據及理由。
三、上訴人即被告乙○○以其不具損害債權之意圖為由，提起本
    件上訴，惟上訴人於本院審理時業已坦承犯行，而原審以被
    告罪證明確，依刑法第356 條、第41條第1 項前段，刑法施
    行法第1 條之1 ，量處拘役55日，並諭知易科罰金之折算標
    準，其認事用法並無違誤，量刑亦稱妥適，被告提起上訴指
    摘原審判決有誤，為無理由，應予駁回。另查，被告前未曾
    因故意犯罪受有期徒刑以上刑之宣告，有臺灣高等法院被告
    前案紀錄表1 份在卷可查，茲念其因一時短於思慮始誤罹刑
    章，且犯後坦承犯行，深知悔悟，復已與告訴人永豐商業銀
    行股份有限公司達成和解，清償全部款項，告訴人亦表明願
    予被告自新機會，不再追究被告一切責任，此有告訴人所具
    刑事陳報狀（見本院卷一第29頁）附卷可參，本院綜合前情
    ，認被告經此教訓後，當知警惕，應無再犯之虞，被告所受
    之刑以暫不執行為適當，是併予宣告緩刑2 年，以啟自新。
據上論斷，應依刑事訴訟法第455 條之1 第1 項、第3 項、第36
8 條、第364 條、第373 條，刑法第74條第1 項第1 款，判決如
主文。
本案經檢察官甲○○到庭執行職務。
中    華    民    國    99    年    4     月    1     日
                  刑事第七庭    審判長法  官  陳  箐
                                      法  官  林依蓉
                                      法  官  簡佩珺
以上正本證明與原本無異。
本件不得上訴。
中    華    民    國    99    年    4     月    1     日
                                      書記官  蕭家玲
附錄犯罪科刑法條
中華民國刑法第356條
（損害債權罪）
債務人於將受強制執行之際，意圖損害債權人之債權，而毀壞、
處分或隱匿其財產者，處 2 年以下有期徒刑、拘役或 5 百元以
下罰金。

司法院資訊處製作；財團法人民間司法改革基金會備份。
